臺灣新竹地方法院刑事判決　　　　　　　　　　　　　九十一年度易字第六八三號
　　公　訴　人　臺灣新竹地方法院檢察署檢察官
　　被　　　告　乙○○
右列被告因違反保護令等案件，經檢察官提起公訴（九十一年度偵字第四四三三號）
，本院判決如左：
    主  文
乙○○違反法院依家庭暴力防治法第十三條所為禁止實施家庭暴力行為之裁定，處拘
役伍拾玖日，如易科罰金，以佰元折算壹日。
    事  實
一、乙○○係甲○○之夫，二人間具有家庭暴力防治法第三條第一款所稱之家庭成員
    關係，乙○○曾因毆打甲○○而有實施家庭暴力之事實，經甲○○聲請保護令，
    本院於民國九十一年三月二十九日，依家庭暴力防治法第十三條第二項第一、二
    款之規定，以九十一年度家護字第二二號民事通常保護令，核發禁止乙○○對甲
    ○○實施身體或精神上不法侵害之行為，且不得直接或間接對於甲○○為騷擾之
    聯絡行為之民事通常保護令，該裁定業經送達於乙○○，詎其不知悔改、警惕，
    於同年七月十六日晚上十一時三十分許、上開保護令之有效期間內，在其位於新
    竹市○區○○路三段一二一巷四七號四樓住處，因與甲○○發生口角，乙○○竟
    基於違反該民事通常保護令及傷害（此部分業據撤回告訴，詳如後述）之犯意，
    右手抓住甲○○頭髮、左手掐其後頸欲將甲○○拖往住處門口，使甲○○因而跌
    倒在地，造成其受有左側下巴及嘴唇瘀腫、左側枕部頭皮瘀腫、左臂及左大腿與
    小腿多處瘀傷、左臂及頸部抓痕、左臀部挫傷等之傷害，乙○○對甲○○為身體
    上之不法侵害，而違反上開民事通常保護令所為禁止實施家庭暴力行為之裁定。
二、案經甲○○訴由新竹市警察局第一分局報請臺灣新竹地方法院檢察署檢察官偵查
    起訴。
    理  由
一、訊據被告乙○○對於收受上開保護令後，於右揭時、地因與被害人甲○○發生口
    角，進而徒手拉扯被害人頭髮及後頸部之事實坦白承認，惟辯稱不知道拉頭髮就
    算是違反保護令云云。經查：
    （一）被告與被害人為夫妻關係，被害人前因遭受被告實施不法侵害行為，經本
          院以九十一年度家護第二二號核發民事通常保護令，禁止被告對被害人實
          施身體或精神上不法侵害行為，且不得直接或間接對於被害人為騷擾之聯
          絡行為之民事通常保護令，並已送達於被告，有上開民事通常保護令影本
          一件附卷可參，並經被告坦承在卷。
    （二）被告確有於前揭時地對其妻即被害人甲○○扯其頭髮、掐其後頸之行為，
          除據被告坦白承認外，亦據被害人甲○○指述明確，而被害人因被告之行
          為受有如事實欄所述之傷害，亦有南門綜合醫院九十一年七月十八日出具
          之診斷證明書一紙附卷可查；觀之上開保護令內容明文命被告乙○○不得
          對被害人實施「身體上或精神上不法侵害之行為」及「直接或間接之騷擾
          聯絡行為」，且被告自承收受上開保護令時警察已告知不可動告訴人（參
          本院審理筆錄第三頁）等語，是其拉扯被害人頭髮、掐被害人後頸之身體
          攻擊行為，明顯已違反上開命令，被告辯稱不知如此即係違反保護令云云
          ，不足採信。本件事證已明確，被告犯行洵堪認定，應依法論科。
二、查被告乙○○徒手毆打被害人甲○○之犯行，已對被害人構成身體上不法之侵害
    ，而違反本院依家庭暴力防治法第十三條核發民事通常保護令所為之禁止實施家
    庭暴力行為裁定，核其所為係犯家庭暴力防治法第五十條第一款之違反保護令罪
    。爰審酌被告前已有多次實施家庭暴力之行為，並經本院於九十一年三月間核發
    民事通常保護令，竟無視法院之保護令，再次傷害被害人，及被害人所受傷勢尚
    非嚴重，暨被告犯後坦認犯行，態度良好等一切情狀，量處如主文所示之刑，並
    諭知易科罰金之折算標準，以資懲儆。
三、公訴意旨另以：被告乙○○於右揭時地毆打被害人甲○○，致甲○○受有如事實
    欄所述之傷害，因認被告尚同時涉有刑法第二百七十七條第一項之傷害罪嫌。惟
    按告訴乃論之罪，告訴人於第一審辯論終結前得撤回其告訴，又刑法第二百七十
    七條第一項之傷害罪，依同法第二百八十七條前段之規定，須告訴乃論。茲本件
    告訴人甲○○已於九十一年十月八日審理時當庭撤回其告訴，揆諸前揭規定，原
    應依刑事訴訟法第三百零三條第三款為不受理之判決。惟因此部分犯行與前述論
    罪科刑部分有想像競合犯之裁判上一罪關係，爰不另為不受理之諭知，附此敘明
    。
據上論斷，應依刑事訴訟法第二百九十九條第一項前段、家庭暴力防治法第五十條第
一款，刑法第十一條前段、第四十一條第一項，罰金罰鍰提高標準條例第二條，判決
如主文。
本案經檢察官陳榮林到庭執行職務
中      華    民      國    九十一    年      十      月    二十二    日
                              臺灣新竹地方法院刑事第一庭
                                      審判長法  官  賴  淑  敏
                                            法  官  林  秋  宜
                                            法  官  楊  麗  文
右正本證明與原本無異。
如不服本判決，應於判決送達後十日內向本院提出上訴狀( 應附繕本 )，上訴於
臺灣高等法院。
                                            書記官  陳  秀  子
中      華      民      國    九十一    年      十      月    二十二    日
附錄本案論罪科刑法條全文：
家庭暴力防治法第五十條
違反法院依第十三條、第十五條所為之下列裁定者，為本法所稱之違反保
護令罪，處三年以下有期徒刑、拘役或科或併科新台幣十萬元以下罰金︰
一  禁止實施家庭暴力行為。
